臺灣臺中地方法院刑事判決　　　　　　　　　　　　九十一年度訴字第二一四號
　　公　訴　人　台灣台中地方法院檢察署檢察官
　　被　　　告　甲○○
右列被告因違反毒品危害防制條例案件，經檢察官提起公訴（九十一年度毒偵字第七
一一號、第一一五八號、第二三八一號），本院判決如左：
    主  文
甲○○連續施用第一級毒品，累犯，處有期徒刑拾月，扣案之海洛因壹小包（含袋重
零點參公克）沒收銷燬之，注射針筒壹支及夾鍊袋壹只，均沒收。
    事  實
一、甲○○曾於民國（下同）八十四年十二月七日因違反藥事法案件，經本院判處有
    期徒刑五月，並於八十五年二月二日因撤回上訴而判決確定；復於八十四年十二
    月二十六日因肅清煙毒條例案件，經台灣高等法院台中分院判處有期徒刑三年，
    再於八十五年十月三十日經台灣高等法院台中分院裁定應執行有期徒刑三年二月
    確定，甫於八十六年九月九日假釋出獄，並於八十八年七月三日假釋期滿執行完
    畢，且其曾因施用毒品案件，經本院以八十八年度毒聲字第三三一五號裁定送觀
    察勒戒後，認有繼續施用毒品之傾向，再經本院八十八年度毒聲字第三八四一號
    裁定令入戒制處所施以強制戒制，嗣戒治期滿而由台灣台中地方法院檢察署檢察
    官於八十九年七月十一日以八十九年度戒毒偵字第三九六號為不起訴處分確定。
    詎甲○○於該不起訴處分確定後五年內，猶不知警惕，復基於施用第一級毒品海
    洛因之概括犯意，自九十年十二月三日起至九十一年八月十一日止，在台中縣大
    里市○○路十九號其住處，以將海洛因粉末摻入食鹽水稀釋後用針筒注射之方式
    ，連續施用第一級毒品多次。嗣其先後於九十年十二月四日、九十一年二月七日
    經台中縣警察局霧峰分局通知到場採集其尿液送驗結果，均呈嗎啡陽性反應而查
    膝上情，復於九十一年八月十一日下午一時三十分許，在其前開住處為警搜索查
    獲，並當場扣得其所有之海洛因一小包（含袋重○．三公克），注射針筒一支及
    夾鍊袋一只，旋經本院以九十一年度毒聲字第一五三八號裁定令入戒治處所施以
    強制戒治。
二、案經台中縣警察局霧峰分局報請台灣台中地方法院檢察署檢察官偵查起訴。
    理  由
一、訊據被告甲○○對於右揭事實坦承不諱，復有白色粉末海洛因一小包（含袋重○
    ．三公克），以及其所有供犯罪之用之注射針筒一支、夾鍊袋一只扣案可資佐證
    ，且其為警通知到場及搜索查獲後所採尿液，經送請中山醫學大學附設醫院藥物
    濫用檢測中心以GC/MS檢測確認，以及台中縣衛生局以免疫學分析法及ＴＯＸＩ
    ﹣ＬＡＢ方法鑑驗結果，均呈嗎啡陽性反應，有該中心確認結果報告二紙及該局
    檢驗尿水報告書一紙附卷可稽。又被告前曾因施用毒品案件，經本院以八十八年
    度毒聲字第三三一五號裁定送觀察勒戒後，認有繼續施用毒品之傾向，再經本院
    八十八年度毒聲字第三八四一號裁定令入戒制處所施以強制戒制，嗣該戒治期滿
    而由台灣台中地方法院檢察署檢察官於八十九年七月十一日以八十九年度戒毒偵
    字第三九六號為不起訴處分確定在案，此有該不起訴處分書、臺灣台中地方法院
    檢察署刑案資料查註紀錄表及台灣高等法院被告全國前紀錄表各一份在卷可稽，
    其於前開不起訴處分確定後五年內再犯毒品危害防制條例第十條之罪，亦經本院
    裁定令入戒治處所施以強制戒治，足徵其自白與事實相符而可採信，事證明確，
    被告犯行，堪以認定。
二、查海洛因係毒品危害防制條例第二條第二項第一款所規定之第一級毒品，不得非
    法持有、施用，被告違反此項規定，核係犯毒品危害防制條例第十條第一項之罪
    。而被告持有毒品進而施用，則其持有之低度行為為施用之高度行為所吸收，不
    另論罪。再者，本次被告施用第一級毒品海洛因多次之犯行，時間密接、犯罪構
    成要件相同，顯係基於概括之犯意為之，應依連續犯之規定，論以一罪，並依法
    加重其刑。再被告曾於八十四年十二月七日因違反藥事法案件，經本院判處有期
    徒刑五月，並於八十五年二月二日因撤回上訴而判決確定；復於八十四年十二月
    二十六日因肅清煙毒條例案件，經台灣高等法院台中分院判處有期徒刑三年，再
    於八十五年十月三十日經台灣高等法院台中分院裁定應執行有期徒刑三年二月確
    定，甫於八十六年九月九日假釋出獄，並於八十八年七月三日假釋期滿執行完畢
    ，有台灣台中地方法院檢察署刑案資料查註紀錄表一份可按，其於五年以內再犯
    本件有期徒刑以上之罪，為累犯，應依刑法第四十七條規定遞予加重其刑。爰審
    酌被告前已有施用毒品犯行，既經強制戒治期滿為不起訴處分後，猶不知悔改，
    再度施用毒品不輟及其犯罪之目的、手段、所生危害及施用第一級毒品海洛因之
    期間、次數，以及犯罪後之態度等一切情狀，量處如主文所示之刑。
三、至於扣案之第一級毒品海洛因一小包（含袋重○．三公克），應依毒品危害防制
    條例第十八條第一項前段之規定沒收銷燬之。至於另扣案之注射針筒一支及夾鍊
    袋一只，均係被告所有供犯罪所用之物，業據其於本院審理時供明在卷，應依刑
    法第三十八條第一項第二款規定宣告沒收。
據上論斷，應依刑事訴訟法第二百九十九條第一項前段，毒品危害防制條例第十條第
一項、第二十三條第二項前段、第十八條第一項前段，刑法第十一條、第五十六條、
第四十七條、第三十八條第一項第二款，判決如主文。
中      華      民      國    九十一    年      九      月     十七     日
                                臺灣臺中地方法院刑事第七庭
                                    法  官  夏  一  
右正本證明與原本無異。
如不服本判決，應於判決送達後十日內向本院提出上訴狀，上訴於臺灣高等法院臺中
分院( 須附繕本 )。
                                    書記官
中      華      民      國    九十一    年      九      月     十七     日
附錄論罪法條
毒品危害防制條例
施用第一級毒品者，處六月以上五年以下有期徒刑。
